臺灣高雄地方法院刑事判決　　　　　　 96年度簡上字第151號
上　訴　人　臺灣高雄地方法院檢察署檢察官
被　　　告　丙○○
上列上訴人因被告妨害自由等案件，不服本院高雄簡易庭95年12
月25日95年度簡字第7447號第一審判決（聲請簡易判決處刑案號
：95年度偵字第15677 號），提起上訴，本院管轄之第二審合議
庭判決如下：
    主  文
上訴駁回。
    事  實
一、丙○○於民國95年4 月18日下午5 時20分許，駕駛車牌號碼
    YF-7900 號自小客車，行至高雄市○○區○○街4 號前時，
    竟基於妨害自由之犯意，以車輛橫停之方式，攔在乙○○所
    駕駛車牌號碼X6-899號營業大貨車前方，強行阻止乙○○前
    進，使乙○○行無義務之事，並基於恐嚇之犯意，隨即下車
    以手指向乙○○，揚言：「明天再讓我看到你經過這裡，我
    一定把你打死。」等語，使乙○○心生畏怖，致生危害於乙
    ○○之生命、身體安全。
二、案經乙○○訴由臺灣高雄市政府警察局小港分局報請臺灣高
    雄地方法院檢察署檢察官偵查起訴。
    理  由
壹、程序方面
一、證人乙○○於警詢中之陳述有證據能力：
  (一)按被告以外之人於審判外之陳述雖不符刑事訴訟法第159 條
    之1 至之4 等4 條之規定，而經當事人於審判程序同意作為
    證據，法院審酌該言詞陳述或書面陳述作成時之情況，認為
    適當者，亦得為證據；當事人、代理人或辯護人於法院調查
    證據時，知有刑事訴訟法第159 條第1 項不得為證據之情形
    ，而未於言詞辯論終結前聲明異議者，視為有前項之同意，
    同法第159 條之5 定有明文。
  (二)關於證人乙○○之警詢筆錄，業經檢察官、被告於本院審判
    程序同意作為證據，審理時提示並告以要旨，經檢察官、被
    告表示意見，已知上述筆錄乃傳聞證據，且均未於言詞辯論
    終結前對該等筆錄內容異議，審酌前開證據作成時並無違法
    之情事，且與本案相關之待證事實具有關連性，認適當作為
    證據，依前開刑事訴訟法第159 條之5 之規定，認上開證據
    均具有證據能力。
二、證人乙○○於偵查中之證述有證據能力：
  (一)被告以外之人於偵查中向檢察官所為之陳述，除顯有不可信
    之情況者外，得為證據，刑事訴訟法第159 之1 第2 項定有
    明文。偵查中對被告以外之人所為之偵查筆錄，或被告以外
    之人向檢察官所提之書面陳述，性質上均屬傳聞證據。惟現
    階段刑事訴訟法規定檢察官代表國家偵查犯罪、實施公訴，
    依法其有訊問被告、證人及鑑定人之權，證人、鑑定人且須
    具結，而實務運作時，檢察官偵查中向被告以外之人所取得
    之陳述，原則上均能遵守法律規定，不致違法取供，其可信
    度極高。
  (二)本件證人乙○○於偵查中基於證人地位在檢察官前所為之證
    述經合法具結，未曾提及檢察官在偵查時有不法取供之情形
    ，無顯不可信之情況，依上說明，其於偵查中之證言自具有
    證據能力。
貳、實體方面
一、訊據被告丙○○固不否認於上開時、地將告訴人乙○○駕駛
    之車輛攔下，並與告訴人對話之事實，惟矢口否認有何使人
    行無義務之事及恐嚇危害安全犯行，辯稱：我是要找乙○○
    才將他攔下，我只有問他是否跟另一個同業蘇弘助有糾紛，
    沒有說「明天再讓我看到你經過這裡，我一定把你打死」云
    云。
二、經查：
  (一)被告丙○○於95年4 月18日下午5 時20分許駕駛車號YF-790
    0 號自小客車停在告訴人乙○○駕駛之車號X6-899號大貨車
    車前，使告訴人之車輛無法繼續前進，被告下車後問告訴人
    是否為乙○○，並指著告訴人表示「明天再讓我看到你經過
    這裡，我一定把你打死」等情，業經告訴人於警詢及偵查中
    證述明確，並有車號YF-7900 號自小客車之車號查詢汽車車
    籍1 份在卷可稽。被告雖於警詢及偵查中均辯稱並未在上開
    時、地因蘇弘助之事去找告訴人，也不認識蘇弘助云云，惟
    告訴人與蘇弘助於95年3 月17日發生爭執後，被告與蘇弘助
    於當日、本案發生之4 月18日及翌日（19日）間以行動電話
    多次互相聯繫一情，有被告所有0000000000號行動電話、00
    0000000 號市內電話使用人資料、雙向通聯及基地台位置紀
    錄、蘇弘助所有0000000000號、蘇弘助之妻陳春霞所有0000
    000000號行動電話之使用人資料、雙向通聯紀錄等資料在卷
    可參，且由上揭通聯紀錄及基地台位置觀之，被告與證人蘇
    弘助非但熟識，於蘇弘助與告訴人發生爭執後及被告出面找
    告訴人後，渠2 人間均分別有密切之聯絡，暨案發當時，被
    告持用行動電話之基地台位置即在案發地點等各情節，堪認
    被告確有使告訴人行無義務之事及恐嚇告訴人之充分動機。
    佐以被告與告訴人素無怨隙，亦不相識乙情，為被告及告訴
    人所是認，則告訴人並無甘冒誣告罪之刑責設詞誣陷被告。
    況被告於本院審理時坦承確有於上開時、地去找告訴人，足
    見被告於警詢、偵查中之辯解，無非畏罪情虛之飾卸之詞，
    不足採信。
  (二)綜上所述，本件事證已臻明確，被告犯行應堪認定，應予依
    法論科。
三、被告丙○○所為，係犯刑法第304 條第1 項強制罪及同法第
    305 條恐嚇危害安全罪（按被告行為後，刑法於94年2 月2
    日經總統令修正公布，於95年7 月1 日施行，被告行為時刑
    法第33條第5 款規定「罰金：新臺幣1,000 元以上，以百元
    計算之。」，與修正前刑法第33條第5 款規定「罰金：1 元
    以上。」不同。比較新舊法結果，以舊法較有利於被告，新
    法並無對被告較為有利之情形，故依刑法第2 條第1 項前段
    規定，本案關於刑法第304 條第1 項、第305 條之法定刑罰
    金部分，自應適用行為時之法律即修正前刑法第33條第5 款
    規定決定其罰金部分之法定刑）。被告所犯上開二罪間，有
    方法、結果之牽連關係，應依修正前刑法第55條之規定，從
    一重之強制罪處斷（被告行為後，刑法於94年2 月2 日經總
    統令修正公布，於95年7 月1 日施行，修正之刑法刪除第55
    條關於牽連犯之規定，被告所犯之強制罪及恐嚇危害安全罪
    間，具有方法、目的之牽連犯關係，依修正前即行為時之規
    定，應從一重之罪處斷；依修正後之刑法既已刪除牽連犯之
    規定，則所犯上述各罪應依數罪併罰之規定分論併罰。比較
    新舊法之規定，修正後之規定並非較有利於被告，依刑法第
    2 條第1 項前段之規定，應適用行為時之法律，即適用修正
    前刑法第55條牽連犯之規定，從一重之強制罪處斷）。
四、檢察官雖循告訴人之請，以原審量刑過輕，已有判決刑度與
    理由矛盾為理由提起上訴。惟按量刑輕重，係屬事實審法院
    得依職權自由裁量之事項，苟已斟酌刑法第57條各款所列情
    狀而未逾越法定刑度，不得遽指為違法（最高法院72年臺上
    字第6696號、75年臺上字第7033號判例）。又在同一犯罪事
    實與情節，如別無其他加重或減輕之原因，下級審量定之刑
    ，亦無過重或失輕之不當情形，則上級審法院對下級審法院
    之職權行使，原則上應予尊重，亦有最高法院85年度臺上字
    第2446號裁判意旨可資參酌。本件原審以被告罪證明確，並
    審酌被告僅因知悉其友人與告訴人因故產生糾紛，不思以和
    平、理性之方式協助溝通、解決，竟駕車橫停於路面以阻止
    告訴人離去，復出言恐嚇告訴人，不惟對告訴人之人格未予
    尊重，且對告訴人已造成心理上之恐懼及生活上之困擾，其
    行為實有可議之處，且被告於犯後猶飾詞卸責，顯見其尚無
    悔意，並考量其犯罪之動機、目的、手段、智識程度、生活
    狀況等一切情狀，適用刑事訴訟法第449 條第1 項前段、第
    3 項、第454 條第2 項，刑法第2 條第1 項前段、刑法第
    304 條第1 項、第305 條、（修正前）第55條、（修正前）
    第41條第1 項前段，罰金罰鍰提高標準條例第1 條前段、修
    正前罰金罰鍰提高標準條例第2 條之規定，判處被告拘役50
    日，並諭知易科罰金之折算標準，認事用法核無違誤，所處
    之刑亦屬適當，檢察官循告訴人之請，上訴意旨指摘原判決
    量刑過輕，為無理由，應予駁回。
五、另查本件其中關於銀元及新臺幣法定貨幣部分，因新舊法比
    較結果並無不同，而逕適用刑法施行法第1 條之1 規定即可
    ，原判決雖誤引罰金罰鍰提高標準條例第1 條前段，然對判
    決不生影響。從而，原判決所為論罪科刑，並諭知易科罰金
    之折算標準並無不當，而本件上開部分並不構成撤銷之事由
    ，附此併敘。
據上論斷，應依刑事訴訟法第455 之1 第1 項、第3 項、第368
條，判決如主文。
本案經檢察官甲○○到庭執行職務。
中　　華　　民　　國　　96　　年　　5 　　月　　29　　日
                  鳳山刑事第一庭審判長法　官  黃三友
                                      法  官  林永村
                                      法  官  林芳華
以上正本證明與原本無異。
不得上訴。
中　　華　　民　　國　　96　　年　　5 　　月　　29　　日
                                      書記官  黃靖媛
